臺灣桃園地方法院民事裁定　　　　　 100年度消債清字第13號
聲　請　人
即　債務人　　吳文振
上列當事人因消費者債務清理事件，本院裁定如下：
    主  文
債務人吳文振自中華民國一百年三月二十八日十六時起開始清算
程序，並同時終止清算程序。
    理  由
一、按更生方案未依消費者債務清理條例第59條、第60條規定可
    決時，除有該條例第64條規定之情形外，法院應以裁定開始
    清算程序，消費者債務清理條例第61條定有明文。再按消費
    者債務清理條例第65條第1 項規定，法院裁定不認可更生方
    案時，應同時裁定開始清算程序。又法院開始清算程序之裁
    定，應載明其年、月、日、時，並即時發生效力，復為同條
    例第83條第1 項明文規定。
二、查本件債務人聲請更生，前雖經本院裁定開始更生程序在案
    ，惟債務人所提之更生方案，卻未能依消費者債務清理條例
    第60條規定獲得債權人同意（查本件更生程序並未召開債權
    人會議，故無依同條例第59條規定為債權人會議之可決）。
    查債務人主張更生方案履行期間其每月平均收入為新台幣（
    下同）2 萬5,000 元，而其每月必要支出含房貸費用1 萬元
    、膳食費1 萬元、大樓管理費1,500 元、水電費1,000 元、
    電信費用600 元等合計2 萬3,100 元，然債務人名下坐落桃
    園縣中壢市○○路○ 段363 號11樓房地，業經本院98年度司
    執字第18154 號強制執行事件拍賣完畢，是債務人已毋庸支
    出房貸費用1 萬元，而債務人另行租屋居住而支出房租費用
    7, 000元（不含社區大樓管理費），此有公證書及房屋租賃
    契約書附卷可考，依此計算，債務人每月可清償金額應可提
    高3,000 元，然經本院司法事務官分別於民國99年12月22日
    及100 年1 月27日函命債務人於文到7 日內依確定債權表提
    出更生方案，上開函已分別於100 年1 月1 日及同年2 月1
    日送達債務人，有送達證書在卷可稽，債務人逾期迄今仍未
    補正，顯欠缺還款誠意；又債務人年僅40歲（60年8 月20日
    生），可工作年限尚有25年，然其提出之更生方案還款成數
    僅有13.23%，實屬過低，難認該更生方案之條件為公允，是
    本件自不符合得由法院逕以裁定認可更生方案之要件。再查
    ，債務人名下除上開房地外，別無其他財產，而該房地業經
    本院以98年度司執字第18154 號執行事件拍賣完畢，已如前
    述，堪認債務人之財產應不敷清償清算程序之費用，爰依上
    開規定裁定開始本件清算程序，並同時終止清算程序。
中    華    民    國   100    年    3     月    21    日
              民事第二庭    法      官  劉佩宜
上為正本係照原本作成。
如不服本裁定，應於裁定送達後10日內，以書狀向本院提出抗告
，並繳納抗告費新臺幣1千元。
中    華    民    國   100    年    3     月    22    日
                            書  記  官  洪千棻